【裁判字號】    95,易,944
【裁判日期】    950630
【裁判案由】    竊盜
【裁判全文】
臺灣高雄地方法院刑事判決               95年度易字第944號
公  訴  人  臺灣高雄地方法院檢察署檢察官
被      告  丙○○
                    (現另案於台灣高雄第二監獄執行中)
上列被告因竊盜案件，經檢察官提起公訴（95年度偵字第12955
號），嗣被告於本院準備程序進行中，就被訴事實均為有罪之陳
述，經本院告知簡式審判程序意旨，並聽取公訴人及被告之意見
後，合議庭乃裁定改依簡式審判程序判決如下：
    主  文
丙○○連續攜帶兇器竊盜，累犯，處有期徒刑拾月。
    事  實
一、丙○○前因強盜案件，於民國87年9 月30日經本院以87年度
    訴字第1915號判決判處有期徒刑1 年6 月，上訴後，經臺灣
    高等法院高雄分院於87年12月13日以87年度上訴字第2040號
    判決撤銷原審判決，改判處有期徒刑2 年7 月，因未上訴而
    確定。又因竊盜案件，於88年4 月30日經本院以87年度訴字
    第1458號判決判處有期徒刑5 月，因未上訴而確定。嗣2 案
    接續執行，於90年6 月22日縮短刑期假釋出監。另上開案件
    經撤銷假釋、執行殘刑；且丙○○因竊盜案件，再於91年3
    月19日經臺灣屏東地方法院以91年度潮簡字第53號判決判處
    有期徒刑4 月（嗣經臺灣屏東地方法院以93年度聲字第514
    號裁定更定其刑為有期徒刑5 月），因未上訴而確定。而上
    開案件接續執行後，於94年7月13日執行完畢出監。
二、丙○○竟圖為自己不法所有，並基於概括之犯意，先於民國
    95 年5月3 日下午某時，在高雄市○鎮區○○路6 號停車場
    內，以自備鑰匙（未扣案）竊取甲○○所有車牌號碼SU-826
    3 號自用小客車【內有衣服、現金約新臺幣3 、4 百元】，
    得手後，旋駕離現場。又丙○○竊得前開汽車後，為防止被
    警查獲，竟承上開竊盜犯意，復於同日下午某時（起訴書誤
    載為95年5 月4 日凌晨某時），持所有客觀上足以危害人之
    生命、身體，可資認定為兇器使用之扳手1 支（亦未扣案）
    ，在高雄市○鎮區○○街11號前，以扳手鬆落螺絲之方式，
    竊取乙○○所使用（車主為張玉蘭）車牌號碼為YX-6119 號
    之自小客車後車牌1 面，得手後，即將該車牌懸掛於上開竊
    得汽車之前車牌處。嗣於95年5 月4 日21時30分許，在高雄
    縣鳳山市○○路、新泰路口，為警查獲，而警方在丙○○帶
    同下，於高雄縣大寮鄉潮寮國中旁，起出前開失竊汽車、車
    牌。
三、案經高雄縣政府警察局鳳山分局報告臺灣高雄地方法院檢察
    署檢察官偵查起訴。
    理  由
一、本件被告丙○○所犯為死刑、無期徒刑、最輕本刑為3 年以
    上有期徒刑以外之罪，其於準備程序進行中，就被訴事實為
    有罪之陳述，經告知簡式審判程序之旨，並聽取當事人之意
    見後，合議庭乃裁定改行簡式審判程序。又因改行簡式判程
    序之故，依刑事訴訴法第159 條第2 項之規定，本件並無傳
    聞證據法則之適用，合先敘明。
二、上開犯罪事實，業據被告丙○○於本院調查及審理中坦白承
    認（詳本院聲羈卷第4 頁至第5 頁；本院卷第35頁至第36頁
    ）。核與證人即被害人甲○○、乙○○各於警詢、偵查中證
    述之情節相符（詳警卷第8 頁至第11頁；偵查卷第31頁第11
    行以下）。此外，並有扣押筆錄、扣押物品目錄表、扣押物
    品收據、贓物認領保管單、照片、車牌遺失車輛協尋（尋獲
    ）電腦輸入單、車籍作業系統查詢認可資料、車輛竊盜（車
    牌失竊）資料個別查詢報表附卷可稽（詳警卷第13頁至第28
    頁）。因被告自白核與事實相符，是本件事證明確，被告連
    續竊盜之犯行，應堪以認定。
三、論罪科刑部分：
  (一)按刑法第321 條第1 項第3 款之攜帶兇器竊盜罪，係以行為
    人攜帶兇器竊盜為其加重條件，此所謂兇器，其種類並無限
    制，凡客觀上足對人之生命、身體、安全構成威脅，具有危
    險性之兇器均屬之，且祇須行竊時攜帶此種具有危險性之兇
    器為已足，並不以攜帶之初有行兇之意圖為必要（最高法院
    79年度臺上字第5253號判例足資參考）。而被告行竊所用之
    扳手，外觀質地堅硬，客觀上足對人之生命、身體、安全構
    成威脅，應屬兇器無疑。
  (二)核被告所為，係犯刑法第320 條第1 項之竊盜罪（即竊取汽
    車部分）；同法第321 條第1 項第3 款之攜帶兇器竊盜罪（
    即竊取車牌部分）。被告先後所犯竊盜、加重竊盜犯行，時
    間緊接，方法相同，所犯又屬基本構成要件相同之罪名，顯
    係基於概括犯意反覆為之，為連續犯，應論以攜帶兇器竊盜
    罪之一罪（即竊取車牌部分），並依法加重其刑。又被告前
    因強盜案件，於87年9 月30日經本院以87年度訴字第1915號
    判決判處有期徒刑1 年6 月，上訴後，經臺灣高等法院高雄
    分院於87年12月13日以87年度上訴字第2040號判決撤銷原審
    判決，改判處有期徒刑2 年7 月，因未上訴而確定。又因竊
    盜案件，於88年4 月30日經本院以87年度訴字第1458號判決
    判處有期徒刑5 月，因未上訴而確定。嗣2 案接續執行，於
    90年6 月22日縮短刑期假釋出監。另上開案件經撤銷假釋、
    執行殘刑；且丙○○因竊盜案件，再於91年3 月19日經臺灣
    屏東地方法院以91年度潮簡字第53號判決判處有期徒刑4 月
    （嗣經臺灣屏東地方法院以93年度聲字第514 號裁定更定其
    刑為有期徒刑5 月），因未上訴而確定。而上開案件接續執
    行後，於94年7 月13日執行完畢出監等情，有臺灣高等法院
    被告前案紀錄表可參，其受有期徒刑執行完畢後，5 年內再
    犯有期徒刑以上之本罪，為累犯，應依刑法第47條之規定，
    加重其刑，並依法遞加之。爰審酌被告正值青年之期，不思
    上進，竟因缺少代步工具，即恣意竊取他人財物，惡性非輕
    ，對於被害人所造成之危害，及對整個社會治安，影響非微
    ，本有嚴懲之必要，以收刑罰教化之效，惟念其犯後坦認犯
    行，態度難謂不佳；並參以部分所竊財物已由被害人領回，
    及竊取物品價值、犯罪之動機、目的、手段等一切情狀，量
    處如主文所示之刑。至鑰匙、扳手部分，雖係被告所有分別
    供犯竊盜罪、加重竊盜罪所用之物，惟因已丟入水溝而滅失
    ，業據被告供明在卷（詳本院卷第36頁第1 行至第7 行），
    爰不依刑法第38條第1 項第2 款規定，宣告沒收之。
據上論斷，應依刑事訴訟法第273 條之1 第1 項、第299 條第1
項前段，刑法第56條、第321 條第1 項第3 款、第47條，判決如
主文。
中    華    民    國    95    年    6     月    30    日
                  刑事第一庭    法  官 方百正
以上正本證明與原本無異。
如不服本判決，應於收受送達後10日內向本院提出上訴書狀。
中    華    民    國    95    年    6     月    30    日
                                書記官 郭素蓉
附錄法條：
刑法第321條
犯竊盜罪而有左列情形之一者，處6 月以上5 年以下有期徒刑：
一、於夜間侵入住宅或有人居住之建築物、船艦或隱匿其內而犯
    之者。
二、毀越門扇、牆垣或其他安全設備而犯之者。
三、攜帶兇器而犯之者。
四、結夥三人以上而犯之者。
五、乘火災、水災或其他災害之際而犯之者。
六、在車站或埠頭而犯之者。
前項之未遂犯罰之。


司法院資訊處製作；財團法人民間司法改革基金會備份。
